# 关于 77 天通知存款会计处理？

提问人：提拉米兔 时间：2020-06-05 09:54:00
陈老师，关于 7 天通知存款的会计处理，是作为银行存款还是在其他流动资产核算的理财产品？谢谢

回答人：chenyiwei
如果预计持有期限不超过一年的，仍可以在货币资金——银行存款中核算。但是否作为现金流量表中的现金，以及期末是否按约定利率计提利息收入的问题，参考通常对定期存款的处理原则处理。